臺灣新北地方法院三重簡易庭小額民事判決
                        　　　　　 110年度重小字第2149號

原　　　告　新安東京海上產物保險股份有限公司

法定代理人　陳忠鏗　
訴訟代理人　陳品序　
　　　　　　謝京燁　
被　　　告　陶奇偉　

上列當事人間請求侵權行為損害賠償事件，本院於民國110 年10
月18日辯論終結，判決如下：
    主  　　文
一、被告應給付原告新臺幣（下同）16,207元，及自民國110 年
    7 月24日起至清償日止，按年息5 ％計算之利息。
二、原告其餘之訴駁回。
三、訴訟費用1,000元由被告負擔515 元，餘由原告負擔。
四、本判決原告勝訴部分得假執行。
　　事實及理由要領
一、原告主張：原告承保訴外人郭李寶蓮所有車牌號碼0000-00
    號車（下稱系爭車輛）之車體損失險。系爭車輛於民國109 
　  年7 月4 日23時14分許，由訴外人郭吉霖駕駛行經新北市○
    ○區○○路0 段000000號電線桿前，遭被告駕駛車牌號碼00
    0-00號車，因違規跨越分向限制線駛入來車道之過失而碰撞
    ，致使系爭車輛受損，系爭車輛受損部分經送廠修復後，其
    合理必要費用計31,445元整（含工資2,345 元、零件16,931
    元、烤漆12,169元），原告已依保險契約給付被保險人，故
    依保險法第53條第1 項之規定取得代位求償權。為此，爰依
    民法第184 條第1 項前段、第191 條之2 本文、第196 條、
    保險法第53條第1 項提起本件訴訟。並聲明：被告應給付原
    告31,445元及自起訴狀繕本送達之翌日起至清償日止，按年
    息5 ％計算之利息等語。
二、被告則以：車子應該要折舊。當時系爭車輛係從山坡上面下
　　來，我叫他都不理我也不停車，原告保戶也有過失等置辯，
  　並聲明：原告之訴駁回。
三、按因故意或過失、不法侵害他人之權利者，負損害賠償責任
　　；汽車、機車或其他非依軌道行駛之動力車輛，在使用中加
  　損害於他人者，駕駛人應賠償因此所生之損害，但於防止損
    害之發生，已盡相當之注意者，不在此限，民法第184 條第
    1 項前段、第191 條之2 定有明文。次按汽車駕駛人不得任
    意駛出邊線，或任意跨越兩條車道行駛。道路交通管理處罰
    條例第45條第1 項第12款亦定有明文。經查，原告主張被告
    於前揭時地與系爭車輛發生碰撞等節，業據其提出行車執照
    、系爭汽車照片、新北市政府警察局道路交通事故當事人登
    記聯單、初步分析研判表、估價單、統一發票、車輛維修保
    險賠款付承修廠商同意書等件影本在卷可稽（本院卷一第15
    至33頁），核與本院依職權向新北市政府警察局林口分局調
    取之系爭事故調查卷宗相符。又被告雖辯稱當時系爭車輛係
　　從山坡上面下來，伊叫他都不理、也不停車，原告保戶也有
　  過失等云云，惟查，依系爭事故初步分析研判表記載：「陶
    奇偉（即被告）初步分析研判可能之肇事原因（或違規事實
    ）肇事原因：不依規定駛入來車道（跨越分向限制線）。（
    處45-1-3）　違規事實：駕駛人駕駛汽車肇事，無人受傷或
    死亡而未依規定處置者。（處62-1）」、「郭吉霖（即系爭
    車輛之駕駛人）初步分析研判可能之肇事原因（或違規事實
    ）尚未發現肇因」，此亦有前揭調查卷宗卷附新北市政府警
    察局舉發違反道路交通管理事件通知單二紙在卷可佐（本院
    卷一第23、44頁），由此可知系爭車輛之駕駛人即訴外人郭
    吉霖並無過失，而被告於系爭事故有跨越雙黃線行駛之過失
    ，並因此致系爭車輛受損甚明，被告自應負侵權行為損害賠
    償責任；另依前揭調查卷宗卷附A3類道路交通事故調查紀錄
    表被告之訪問紀錄記載：「我於泰林路往林口方向，於上述
    時、地因天色昏暗所以我跨越雙黃線駛入對向車，撞到自小
    客車。因為我覺得對方有看到我車牌，所以我未經任何處置
    就離開現場」、「對本案補充意見：因為我人不舒服，嚇到
    了所以我離開現場」等語（本院卷一第47頁）可知，系爭事
    故發生後，係被告未經處置離開現場，與其辯稱伊叫訴外人
    停車等云云，顯有不符，尚無足採。綜上，原告主張被告系
    爭事故造成系爭車輛損害應負賠償責任，洵屬有據。
四、按請求賠償物被毀損所減少之價額，雖得以修復費用為估定
　　標準，但以必要者為限（例如修理材料以新品換舊品，應予
  　折舊）。查被告因前開過失肇致系爭事故，並致系爭車輛受
　　有損害等情，已如前述，則被告自應就系爭車輛損害負賠償
  　責任。本件原告支出之修復費用31,445元，其中工資2,345
　　元、零件16,931元、烤漆12,169元。又系爭車輛係96年10月
  　出廠，此有行車執照可參（見本院卷一第15頁），依行政院
    所頒固定資產耐用年數表及固定資產折舊率之規定，非運輸
    業用客車、貨車之耐用年數為5 年，依定率遞減法每年折舊
    369/1000，其最後1 年之折舊額，加歷年折舊累積額，總和
    不得超過該資產成本原額9/10，是其殘值為1/10，且固定資
    產提列折舊採用定率遞減法則者，以1 年為計算單位，其使
    用期限未滿1 年者，按實際使用之月數相當於全年之比例計
    算之，不滿1 月者，以1 月計。系爭車輛自出廠日96年10月
    ，迄本件車禍發生時即109 年7 月4 日，已使用13年9 月，
    則零件扣除折舊後之價值應為資產成本額之1/10，即1,69 3
    元（計算式如下：16,931×1/10＝1,693 元，元以下四捨五
    入），另關於工資、烤漆部分，因無折舊之問題，是以系爭
  　車輛之必要修復費用為16,207元（計算式：折舊後零件1,69
    3 元＋工資2,345 元＋烤漆12,169元＝16,207元）。
五、綜上所述，原告依侵權行為之法律關係，請求被告給付16,2
    07元，及自起訴狀繕本送達被告翌日即110 年7 月24日（本
    院卷一第57頁送達證書）起至清償日止，按週年利率5 ％計
    算之利息，為有理由，應予准許。逾此部分請求，則屬無據
    ，爰予駁回。
七、本判決主文第一項係依小額訴訟程序所為被告敗訴之判決，
    依民事訴訟法第436 條之20規定，應依職權宣告假執行。
八、訴訟費用負擔之依據：民事訴訟法第79條。並依同法第436　
　  條之19第1 項規定，確定訴訟費用之負擔如主文第3 項所示
　  。
中    華    民    國   110    年    11    月    4     日
　　　　　　　　　臺灣新北地方法院三重簡易庭
                      法  官  王凱俐
以上為正本係照原本作成。
對於本件判決如有不服，應於收受送達後20日內向本院提出上訴
書狀，上訴於本院合議庭，並按他造當事人之人數附具繕本。當
事人之上訴，非以判決違背法令為理由不得為之，上訴狀應記載
上訴理由，表明下列各款事項：
（一）原判決所違背之法令及其具體內容。
（二）依訴訟資料可認為原判決有違背法令之具體事實。
如未於上訴後20日內補提合法上訴理由書，法院得逕以裁定駁回
上訴。
中    華    民    國   110    年    11    月    4     日
                      書記官  林穎慧